【裁判字號】    91,重訴,41
【裁判日期】    921217
【裁判案由】    擄人勒贖等
【裁判全文】
臺灣桃園地方法院刑事判決                          九十一年度重訴字第四一號
    公  訴  人  臺灣桃園地方法院檢察署檢察官
    被      告  癸○○
    選任辯護人  姜禮增律師
    被      告  庚○○
    選任辯護人  姜明遠律師
    被      告  己○○
                甲○○
    右二人共同
    指定辯護人  謝清傑律師
    被      告  辛○○
    選任辯護人  林亦書律師
                陳垚祥律師
右列被告等因擄人勒贖等案件，經檢察官提起公訴（九十一年度偵字第一三四二六號
）及移
    主  文
癸○○共同未經許可，持有可發射子彈具有殺傷力之改造手槍，處有期徒刑壹年陸月
，併科罰金新台幣伍萬元，罰金如易服勞役，以佰元即新台幣玖佰元折算壹日；扣
案如附表編號一、二、三所示之物均沒收；又結夥三人以上，攜帶兇器強盜，未遂，
處有期徒刑肆年陸月，扣案如附表所示之物均沒收。應執行有期徒刑伍年陸月，併科
罰金新台幣伍萬元，罰金如易服勞役，以佰元即新台幣玖佰元折算壹日，扣案如附
表所示之物均沒收。被訴在臺北縣鶯歌鎮某不詳名稱巷子內之加重強盜部分無罪。
庚○○共同未經許可，持有可發射子彈具有殺傷力之改造手槍，累犯，處有期徒刑貳
年，併科罰金新台幣壹拾萬元，罰金如易服勞役，以佰元即新台幣玖佰元折算壹日
，扣案如附表編號一、二、三所示之物均沒收；又結夥三人以上，攜帶兇器強盜，未
遂，累犯，處有期徒刑伍年，扣案如附表所示之物均沒收。應執行有期徒刑陸年陸月
，併科罰金新台幣壹拾萬元，罰金如易服勞役，以佰元即新台幣玖佰元折算壹日，
扣案如附表所示之物均沒收。被訴在臺北縣鶯歌鎮某不詳名稱巷子內之加重強盜部分
無罪。
己○○、辛○○、甲○○共同未經許可，持有可發射子彈具有殺傷力之改造手槍，各
處有期徒刑壹年貳月，均併科罰金新台幣伍萬元，罰金如易服勞役，均以佰元即新
台幣玖佰元折算壹日，扣案如附表編號一、二、三所示之物均沒收；又結夥三人以上
，攜帶兇器強盜，未遂，各處有期徒刑年拾月，扣案如附表所示之物均沒收。應執
行有期徒刑肆年陸月，均併科罰金新台幣伍萬元，罰金如易服勞役，均以佰元即新
台幣玖佰元折算壹日，扣案如附表所示之物均沒收。
    事  實
一、庚○○前於民國八十三年間因違反麻醉藥品管理條例案件，經臺灣臺北地方法院
    於八十三年三月九日，以八十三年度易字第一０六一號判決判處有期徒刑五月，
    緩刑二年，後並確定；又於八十四年間因違反槍砲彈藥刀械管制條例等案件，經
    臺灣臺北地方法院於八十四年五月十日，以八十四年度訴字第三七五號判決判處
    應執行有期徒刑五年八月（非法吸用化學合成麻醉藥品罪部分處有期徒刑六月，
    販賣化學合成麻醉藥品罪部分處有期徒刑五年二月，違反槍砲彈藥刀械管制條例
    罪部分處有期徒刑六月），確定後於八十四年七月十五日入監執行；嗣其前揭違
    反麻醉藥品管理條例案件所宣告之緩刑，並經臺灣臺北地方法院以八十四年度撤
    緩字第一二三號裁定撤銷，二案合併共應執行有期徒刑六年一月，於八十七年六
    月五日縮短刑期假釋出獄，於八十九年十一月二十二日縮短刑期執行完畢。
二、詎庚○○仍不知悔改，因其於九十一年七月二十五日與己○○、甲○○等人前往
    南部，於彰化地區遭他人竊走三支手槍（因未經扣案，無法證明屬具有殺傷力之
    槍彈）及現金新台幣（下同）三十幾萬元，庚○○因懷疑其手槍及現金係遭桃園
    縣大溪鎮某真實姓名年籍均不詳、綽號「ＭＯＭＯ」之成年男子所偷，為自綽號
    「ＭＯＭＯ」處取回其失竊物，因恐綽號「ＭＯＭＯ」者已有槍、彈，其亦須有
    相應之武器以壓制對方，乃向南部地區某姓名年籍均不詳、綽號「董仔」之成年
    男子借得經改造而可發射子彈具殺傷力之貝瑞塔玩具手槍二支（含彈匣二個，槍
    枝管制編號：0000000000號、0000000000號）、數量不詳
    之手槍用子彈一批、貝瑞塔手槍槍柄蓋五面及通槍條一條。庚○○復於是日打電
    話聯絡其所稱姓名為「乙○○」之成年男子（癸○○、己○○、辛○○、甲○○
    稱之為「阿興」）及壬○○，請其協助前去找尋失竊之手槍、現金，壬○○乃帶
    同辛○○前往庚○○位於台北縣新莊市○○街八二巷一三弄二十號四樓之住處，
    而「乙○○」亦攜帶其所有之型式不詳之霰彈槍一支（因未經扣案，無法證明屬
    具有殺傷力之槍枝）、數量不詳之霰彈槍用之子彈及霰彈槍皮套一個至庚○○之
    上開住處，庚○○於「乙○○」、己○○、甲○○等人均已在場時，將其向「董
    仔」所借得之前揭槍、彈及「乙○○」所帶去之霰彈槍及霰彈槍用之子彈等擺放
    於客廳之桌上，供作其等向綽號「ＭＯＭＯ」者取回失竊物所用之工具，預計於
    綽號「ＭＯＭＯ」者或其同夥反抗時，即以該工具向對方施強暴、脅迫，或加以
    毆打，或以強押之方式威逼對方就範。壬○○告知辛○○因其有事要先走，要辛○○留下來幫庚○○找回前揭失竊槍彈、現金，辛○○知悉後仍留於庚○○家等
    待行動。此時適癸○○打電話予庚○○，告知欲拿先前向庚○○所借的錢返還予
    他，庚○○乃將其遭人竊走槍彈、現金之事告知癸○○，並告知其將帶人前去向
    「ＭＯＭＯ」要回槍、彈及現金，癸○○知其事而同意前往，雙方乃約於庚○○
    前揭住處附近之某路口會合。庚○○復攜帶其所有之手銬一副（含鑰匙一支）、
    三節鐵棍一支及前揭槍、彈等物隨行，並將前揭改造之貝瑞塔玩具手槍二支及數
    量不詳之手槍子彈交予「乙○○」，庚○○、「乙○○」、己○○、辛○○、甲○○及庚○○之女友綽號「大象」不詳年籍之成年女子均知庚○○所準備之槍、
    彈及工具係欲對綽號「ＭＯＭＯ」或其同夥之人施強暴、脅迫，仍基於共同之犯
    意聯絡，一起自庚○○前揭住處出發，由「大象」駕駛車牌號碼五Ｄ－九五三七
    號自小客車，庚○○坐於該自小客車之右前座，「乙○○」坐於後座，己○○、
    辛○○、甲○○三人則共同搭乘由庚○○友人承租來之車牌號碼ＹＹ－三五九三
    號自小客車，後在附近某路口與癸○○會合。癸○○知庚○○等一行人之意後，
    仍與其等基於共同之犯意聯絡而加入，並即坐上車牌號碼五Ｄ－九五三七號自小
    客車之右後座，「乙○○」並將上述其中一支改造之貝瑞塔玩具手槍交予癸○○
    持用。
三、於九十一年七月二十六日凌晨二時許，上開二部自用小客車行駛至桃園縣八德市
    ○○路上，庚○○正在尋找其欲找之「ＭＯＭＯ」的店面時，適有戊○○駕駛、
    搭載丙○○之車牌號碼ＹＹ－二九八九號自小客車，由桃園縣大溪鎮往同縣八德
    市方向行駛，亦行經八德市○○路上，且在超過前揭庚○○所坐之自用小客車後
    ，即將車窗搖上關閉，庚○○因該車行跡可疑，乃認該部車與「ＭＯＭＯ」有關
    係，欲將車內之人攔下查問，即要求「大象」追趕該部車。戊○○發現有車輛在
    後追其駕駛之自小客車，乃加快其車速前行，嗣追逐至八德市○○路某不詳路段
    ，「乙○○」見戊○○駕駛之前揭自小客車毫無停車之意，為使戊○○停車，乃
    以其手持之改造貝瑞塔玩具手槍朝該自小客車射擊十幾發子彈，其中二發子彈射
    中該自小客車之後行李箱蓋飾條及左後保險桿（毀損部分未據告訴）。因戊○○
    仍加速前行逃逸，庚○○即責怪「大象」駕車過慢，而命「大象」換手由其駕駛
    前揭車牌號碼五Ｄ－九五三七號自小客車追遂。己○○等人所搭乘之ＹＹ－三五
    九三號自小客車則一直尾隨在庚○○所駕車輛後方。嗣於同日凌晨二時三十分許
    ，追逐至臺北縣鶯歌鎮○○路○路名不詳之死巷，庚○○駕駛前揭自用小客車將
    戊○○所駕駛之車輛攔下後，庚○○持前揭霰彈槍、「乙○○」及癸○○則各持
    前揭改造之貝瑞塔玩具手槍一支下車，基於原先剝奪車內之人之行動自由之犯意
    聯絡，由「乙○○」及庚○○分別持前揭手槍、霰彈槍，將戊○○、丙○○自車
    內拉下，並分別以手中槍枝毆打其二人，庚○○並以腳踹戊○○。後經庚○○與
    「乙○○」承其非法剝奪他人行動自由之犯意，於商議後決定命戊○○駕駛其原
    駕駛之前揭自用小客車，丙○○坐於右前座，「乙○○」及庚○○則分別持槍坐
    於該車之後座，而以此強暴、脅迫之方式，非法剝奪戊○○、丙○○之行動自由
    。癸○○則搭乘「大象」所駕駛之車牌號碼五Ｄ－九五三七號自小客車跟隨在後
    。己○○、辛○○、甲○○等人當時則停車在該巷口附近未參與毆打戊○○、丙○○。庚○○上車後為查問其所失竊之槍枝、金錢之事，即命戊○○自行找一家
    汽車旅館，以供作拘束戊○○、丙○○二人行動自由之處所；且為達控制戊○○
    、丙○○自由之目的及自身安全，乃喝令戊○○、丙○○將身上之物品全部交出
    。戊○○乃交出身上所帶之現金三千元、行動電話一支、重機車駕駛執照（起訴
    書誤載為汽車駕駛執照）、行車執照及健保卡各一張，丙○○則交付行動電話二
    支、現金二千一百元予「乙○○」、庚○○二人。後於同日凌晨三時許，戊○○
    即將車駛往桃園縣八德市○○路上之「松雨汽車旅館」，並訂下二０二號房，癸○○亦隨後到達該房間。己○○、辛○○、甲○○等人當時則依庚○○之指示，
    共乘前揭ＹＹ－三五九三號自小客車在附近不詳之地點等候。庚○○在該房內即
    盤問戊○○、丙○○二人是否認識「ＭＯＭＯ」及其施用毒品之上手為何人等問
    題，經問得丙○○之上手為綽號「妹仔」（即子○○），而庚○○更認該綽號「
    妹仔」之子○○係綽號「ＭＯＭＯ」者之乾妹，為引出「妹仔」以便追查「ＭＯ
    ＭＯ」，庚○○乃要求丙○○打電話聯絡子○○，告知欲向之購買二十萬元之毒
    品。丙○○乃依庚○○之要求，以癸○○交還之原行動電話撥打電話給子○○，
    並撥打電話給子○○之友人丑○○，後子○○乃派丑○○騎某車牌號碼不詳之機
    車前去「松雨汽車旅館」瞭解情況，庚○○即將裝有現金二十萬元之袋子交予丑
    ○○驗看以取信於對方，表示其確實已備妥購買毒品之款項，丑○○於該處並再
    以行動電話聯絡子○○，但子○○仍不肯立即出面，此時庚○○甚是生氣，乃承
    前開犯意持槍毆打戊○○、丙○○，「乙○○」及癸○○見狀亦加入毆打戊○○
    、丙○○。丑○○見此狀乃藉詞子○○已在外面等候，欲騎車前去載子○○到場
    而逃離現場。
四、庚○○、「乙○○」及癸○○因子○○已許久不出面，乃利用先前對戊○○、丙○○施強暴之行為，及以槍控制戊○○、丙○○二人行動自由之脅迫方式，另行
    起意，共同基於意圖為自己不法所有之犯意聯絡，向戊○○、丙○○二人威喝稱
    需交付三十萬元與其等，綽號「大象」之女子隨庚○○進入「松雨汽車旅館」二
    ０二號房內後，亦一直留於該房間內等候，其明知庚○○等人欲強盜戊○○、江
    傑霖之財物，亦與庚○○、癸○○及「乙○○」基於共同之犯意聯絡，推由庚○○、癸○○及「乙○○」向丙○○、戊○○二人強索財物。丙○○、戊○○二人
    因受庚○○等人之毆打及槍枝之脅迫，其時已不能抗拒，乃以電話向其親友籌款
    ，欲交付與庚○○等人以免遭受不測。嗣於同日上午六時許，庚○○因丑○○離
    開松雨已甚久，恐有危險及想找較舒適之地方休息，乃要求「乙○○」、癸○○
    共同將戊○○、丙○○帶往桃園縣大溪鎮○○路○段之「紅蟳汽車旅館」，由「
    大象」訂十五及十八號房，庚○○及「大象」即在十五號房休息，推由「乙○○
    」、癸○○向戊○○、丙○○逼索財物，「乙○○」及癸○○乃帶戊○○、丙○○至十八號房，進房後「乙○○」即以庚○○先前準備交付予他之手銬一副，銬
    於戊○○、丙○○二人各一手上，將其二人銬在一起，並命其二人在該房間角落
    之沙發上休息，將戊○○、丙○○拘禁於該處，繼續妨害其二人之行動自由，「
    乙○○」、癸○○二人則均持槍各躺於該房間之單人床休息。再經過數十分鐘後
    ，己○○、辛○○、甲○○等人亦依庚○○之電話指示，共乘前開ＹＹ－三五九
    三號自小客車前往「紅蟳汽車旅館」，並進入「紅蟳汽車旅館」十八號房，其三
    人進入房間即見戊○○、丙○○二人被銬上手銬坐於沙發上，「乙○○」、癸○○均持槍在床上休息，癸○○乃將槍交由辛○○，要辛○○與己○○、甲○○輪
    流持槍看守戊○○、丙○○，並輪流在同房內休息，其間「乙○○」、癸○○曾
    要求戊○○、丙○○趕快想辦法聯絡親友準備錢，並將原三十萬元降為二十萬元
    ，己○○、辛○○、甲○○對於「乙○○」、癸○○與庚○○、「大象」等人間
    之強盜犯意已甚為清楚，三人仍與庚○○、「乙○○」、癸○○及綽號「大象」
    等人基於強盜之犯意聯絡，輪流持槍看守戊○○、丙○○，及輪流在同房內休息
    。至同日下午約三、四時許，「乙○○」、癸○○起床後，二人再次喝令戊○○
    、丙○○二人儘速籌錢，己○○、辛○○、甲○○三人亦均在房內。癸○○、「
    乙○○」、辛○○、己○○等人於戊○○、丙○○二人撥打電話予其親友時，如
    對於二人之談話內容不滿，即分別持槍、三節鐵警棍或徒手毆打其二人，連同庚○○、「乙○○」及癸○○前此之毆打，使戊○○共受有額頂部挫傷、瘀腫五×
    五公分、額部挫裂傷零點八×０‧二公分、０‧七×０‧二公分、左側背部挫傷
    十×一‧五公分、八×一‧五公分等傷害（未據告訴）；丙○○則受有額頭頂部
    挫傷瘀腫五×五公分、四×三公分、右大腿挫傷十×二公分、左背部挫傷十×四
    公分等傷害。於同日下午四時三十分許，因丙○○所持用之行動電話均已無電力
    ，癸○○乃持槍（將槍放置於身上所背之黑色包包內）夥同辛○○押丙○○至汽
    車旅館外之便利商店撥打電話籌款十萬元，並再回「紅蟳汽車旅館」內。至同日
    晚上九時許，汽車旅館人員見十八號房一直未退房，亦未要求繼續休息，乃打電
    話至十八號房房間催促「乙○○」等人辦理退房，「乙○○」即於九時二十分許
    先行離開十八號房。因戊○○、丙○○亦各已分別向親友籌得十萬元，乃商定由
    癸○○、己○○、辛○○、甲○○共同帶戊○○、丙○○先至戊○○的姊姊家拿
    錢（戊○○向其姊姊騙稱因其與他人發生車禍，他人受傷需要十萬元，戊○○的
    姊姊要求必須帶其看受傷的人），再至丙○○與他人約定之處所取款。嗣於同晚
    九時四十五分許，癸○○、己○○分持前述改造之貝瑞塔玩具手槍，將戊○○、
    丙○○共同押至戊○○原來所駕駛之ＹＹ－二九八九號自小客車上，癸○○後並
    再上樓，於二、三分鐘後下來後坐上戊○○之車後座；辛○○、甲○○則至旅館
    外駕駛ＹＹ－三五九三號自小客車，嗣於同晚九時五十分許，在「紅蟳汽車旅館
    」廣場內當場為警查獲，並扣得前開改造之貝瑞塔玩具手槍二支（含彈匣二個）
    、霰彈槍子彈五顆、手槍子彈八顆、貝瑞塔手槍槍柄蓋五面、手銬一副（含鑰匙
    一支）、霰彈槍皮套及通槍條各一個、三節鐵棍一支等物。癸○○、庚○○、己○○、辛○○、甲○○等人之加重強盜行為，因此外在障礙而未遂，且渠等前後
    共妨害戊○○、丙○○二人之行動自由達十九小時又二十分之久。
五、案經桃園縣警察局大溪分局報告及經丙○○就傷害部分訴由臺灣桃園地方法院檢
    察署檢察官偵查起訴。
    理  由
壹、有罪部分：
一、訊據被告庚○○、癸○○、己○○、辛○○、甲○○等人對於右揭犯罪事實，被
    告庚○○固坦承因在彰化被人偷走三支手槍及現金三十幾萬元，而找「乙○○」
    、癸○○、己○○、辛○○、甲○○等人持前開之槍械等物，欲前去尋找伊所懷
    疑之「ＭＯＭＯ」，因在八德市○○路上，伊正在找「ＭＯＭＯ」的店時，恰巧
    被害人戊○○所駕駛之汽車從旁經過，且將車窗搖上，伊認為該部汽車內的人與
    「ＭＯＭＯ」有關係，所以才要求伊女友開車去攔該部車，但因該部車開得很快
    不停，「乙○○」就持槍對該車射擊，但該車還是不停，就換伊開車，追了很久
    ，在鶯歌的一個死巷子將該部車攔下後，伊就和「乙○○」下車，被害人下車後
    就將毒品灑了一地，因為很生氣就出手毆打被害人，並叫他們找「ＭＯＭＯ」出
    來，他們說不認識「ＭＯＭＯ」，所以就叫他們聯絡他們的毒品上手，並要他們
    自己找一家汽車旅館。在汽車旅館內伊與「乙○○」都有持槍毆打被害人，是因
    為他們答應要聯絡上手，但又不乾脆。後來有一個年輕男子騎摩托車來，伊有將
    要買毒品之現金二十萬元拿給他看，被害人二人也都有看到錢，後來那上手「妹
    仔」一直沒有出來，因伊很累想睡覺，「松雨汽車旅館」很小不舒服，所以決定
    改到伊所知之「紅蟳汽車旅館」休息，並等候「妹仔」前去交易毒品。到了「紅
    蟳汽車旅館」伊女友訂了十五號及十八號房，伊與伊女友就一直在十五號房睡覺
    休息，伊聯絡「乙○○」將被害人帶到十八號房，並聯絡己○○他們過去十八號
    房等情，惟矢口否認有何妨害自由、強盜等犯行，辯稱：伊是誤以為被害人與「
    ＭＯＭＯ」有關係，才將他們攔下來，是他們自願供出他們的毒品上手，所以自
    行找「松雨汽車旅館」，在「松雨汽車旅館」是因他們做事不乾脆才生氣毆打他
    們，伊並沒有要求被害人拿出錢來，該時伊所帶的錢比被害人還多很多，伊根本
    沒有必要向被害人要錢；後來去「紅蟳汽車旅館」是因為伊想睡覺，在「紅蟳汽
    車旅館」發生什麼事情伊不清楚；是「乙○○」與癸○○直向被害人要三十萬元
    ，伊有阻止他們，也不准他們去拿，但癸○○還是有打電話對伊稱錢籌到了。而
    扣案的二把手槍及子彈，是伊先前以一部ＢＭＷ的汽車與「董仔」換十把槍中的
    二把，與板橋法院審理的槍是同一批云云。被告癸○○固坦承搭庚○○女友所駕
    駛之前揭自小客車，在庚○○將被害人攔下時有下車，並與庚○○、乙○○及被
    害人一起至「松雨汽車旅館」，後並一起至「紅蟳汽車旅館」，且曾與辛○○一
    起帶丙○○一起至「紅蟳汽車旅館」外之便利商店打電話，嗣於七月二十六日晚
    上九時五十分許為警查獲等情不諱，惟矢口否認有何違反槍砲彈藥刀械管理條例
    、傷害、妨害自由及強盜之犯行，辯稱：伊因先前向庚○○借錢買金戒子送給女
    朋友，那天要拿錢去還他，他說他人在新莊市，伊就從臺北是搭車到新莊找他，
    伊問他有無安非他命，他說要去南部拿才會有，因他的錢、槍及毒品被人偷走，
    而伊是為了要安非他命才坐上庚○○女友所駕駛之前揭自小客車，後來車子在高
    速公路上伊即睡著了，伊在車上有聽到槍聲，在巷子那邊伊是最後下車，伊當時
並沒有拿槍，於「松雨」及「紅蟳汽車旅館」內，伊均沒有毆打被害人，是庚○○與「乙○○」毆打被害人，伊也沒有開口要被害人準備錢，那是庚○○要被害
    人拿出三十萬元的東西出來，要離開「紅蟳汽車旅館」時，伊是最後下樓，伊身
    上沒有揹什麼背包，也沒有拿槍云云。被告己○○、辛○○、甲○○三人固均坦
    承於前揭時間共乘前揭ＹＹ－三五九三號自小客車，隨共同被告庚○○一起要去
    尋找其所遭他人竊走之槍彈及現金，及依庚○○之聯絡而前往前揭「紅蟳汽車旅
    館」十八號房，進入該房間內有見到被害人二人被銬在一起，「乙○○」與癸○○所躺床上有各放一把槍，後在七月二十六日晚上九時五十分許，在「紅蟳汽車
    旅館」之廣場為警查獲等情不諱。被告辛○○並坦承曾與癸○○一起帶丙○○至
    「紅蟳汽車旅館」外之便利商店打電話，及在「紅蟳汽車旅館」十八號房內拿鐵
    警棍敲打被害人中一人手臂一下等情不諱。被告己○○、甲○○並分別坦承：在
    睡到一半迷迷糊糊的，隱約聽到有人再談論錢及毒品的事情，那個聲音應該是「
    阿豐」（按係指庚○○所稱「乙○○」之人），有聽到「阿豐」與癸○○與被害
    在談話，好像叫被害人拿錢等情，惟三人均矢口否認有何違反槍砲彈藥刀械管理
    條例、傷害、妨害自由及強盜之犯行，均辯稱：伊事前並不知道庚○○被偷槍及
    現金的事，不知道當時是要去找人尋仇，當初進入汽車旅館房間內，因見到「乙○○」及癸○○都有拿槍，心裡很害怕，當時有相互說要離開，但「乙○○」要
    他們先去洗澡，所以他們才留下來。癸○○曾拿手槍給辛○○，辛○○拿起來看
    一下即放在床上，他們三人都沒有拿槍看守被害人，其等都沒有要被害人拿出錢
    ，當時其等也不曉得事情那麼嚴重云云。被告己○○、甲○○並辯稱伊均未毆打
    被害人；被告辛○○另辯稱帶丙○○去便利商店打電話的時候，癸○○要伊進入
    便利商店內買飲料及煙，所以不知道丙○○講電話的內容云云。被告癸○○、己○○並曾一度辯稱：在警局曾遭警察毆打云云。經查：
    (一)被告癸○○、己○○二人雖曾辯稱在警局曾遭警察毆打，然查渠二人不但於檢
      察官九十一年七月二十七日初訊時未曾為此抗辯，於檢察官九十一年八月八日
      訊問時亦未主張曾遭刑求；被告癸○○於檢察官初訊時猶稱警訊所言實在，沒
      有意見等語（見偵查卷壹第八十九頁背面）。被告己○○於檢察官九十一年八
      月八日訊問時稱警訊所供實在（見偵查卷貳第一二二頁背面），二人於本院九
      十一年九月十七日訊問時亦均稱對於自己在警訊中所言沒有意見（見本院卷第
      四十一頁）。其二人均曾表示於警詢之所供為實在，且未及時為受刑求之抗辯
      ，其嗣後因警詢之供述對其不利而辯稱遭刑求，所辯刑求之言實非無疑！查檢
      察官向臺灣桃園看守所調取渠二人入所之健康檢查表、新收收容人內外傷紀錄
      表等，被告己○○於入所時並未提及遭警刑求，復自稱身體亦無外傷，經檢查
      其身體亦無外傷；而被告癸○○雖於入所時表明遭警刑求，然經醫師目視檢查
      並無外傷等情，有臺灣桃園看守所九十一年七月二十八日新收收容人內外傷紀
      錄表在卷可稽（見偵查卷貳第二三三至二三六頁）。且被告癸○○於檢察官於
      九十一年七月二十七日本院聲請羈押時，本院法官問以警詢中所言是否實在時
      ，其答稱實在；其於本院九十二年十一月十九日審理時亦自承：在警察局、地
      檢署及法院所言都是實在。被告己○○於同日審理時自承：在警察局、地檢署
      及法院所言，沒有受到刑求逼供（見本院卷(四)第二一二、二一三頁）。其等於
      檢察官及法官訊問時，或未經提出刑求抗辯，或自言警詢之言為實在，自足以
      擔保其警詢供述之任意性，是尚難認其二人之警訊筆錄係遭警員之刑求所取得
      ，先予敘明。
    (二)被告庚○○係因於九十一年七月二十五日與被告己○○、甲○○等人前往南部
      ，於彰化地區遭他人竊走槍、彈及現金三十萬元，庚○○因其懷疑手槍及現金
      係遭桃縣大溪鎮某真實姓名年籍均不詳、綽號「ＭＯＭＯ」之成年男子所偷，
      為找回失物而向南部地區某姓名年籍均不詳、綽號「董仔」之成年男子借得前
      揭扣案之改造貝瑞塔玩具手槍二支及數量不詳之手槍用子彈一批等物，復於是
      日打電話聯絡「乙○○」及壬○○，請其協助前去找尋失竊之手槍、現金，壬○○乃帶同辛○○前往被告庚○○位於台北縣新莊市○○街八二巷一三弄二十
      號四樓之住處，當時被告庚○○、己○○、甲○○及「乙○○」等人均已在場
      ，乙○○並攜帶型式不詳之霰彈槍一支及數量不詳之霰彈槍用之子彈前去；被
      告癸○○則因要還錢給庚○○而剛好打電話予庚○○，並詢問庚○○有無毒品
      安非他命，庚○○即在電話中告知其被竊走槍枝現金的事，並約於新莊市被告
      庚○○住處附近某路口會合，被告癸○○於會合後即坐在前揭「大象」所駕駛
      之自用小客車之右後座等情，業據被告庚○○於檢察官偵訊及本院九十一年十
      月四日第一次訊問時供述在卷（見偵查卷貳第二百十六頁背面、本院卷(一)第九
      十二頁），核與被告癸○○於本院九十一年九月十七日訊問時所供述之情節相
      符（見本院卷(一)第三十一頁），並與被告辛○○於本院九十二年六月十日訊問
      時所自承：當天壬○○也有到庚○○家，伊到的時候就在人家家裡沙發上睡覺
      （見本院卷(三)第六十九、七十頁）等語亦無相左；以被告庚○○鳩集眾人參與
      ，復準備槍、彈及其他顯係欲對他人施強暴、脅迫之器物，堪認被告庚○○所
      辯其係為尋回其失竊之手槍及現金，而找乙○○及被告癸○○、己○○、辛○○、甲○○等人協助尋仇一節應屬非虛，堪信屬實。雖被告己○○、甲○○及
      辛○○均否認事前知悉被告庚○○被偷槍及現金，當天係要前去尋找被告庚○○所懷疑之人「ＭＯＭＯ」，惟被告己○○、甲○○於本院九十二年四月十八
      日訊問時均自承：九十一年七月二十五日曾與被告庚○○到南部，在彰化的時
      候即知道庚○○放在車上的槍和現金被偷（見本院卷(二)第二一０至二一二頁）
      ；被告己○○於本院九十二年十一月十九日審理時亦自稱：從頭到尾都是庚○○的東西掉了，我去幫他找回來而已等語（本院卷(四)第一七六頁第六行），足
      證其二人均知上情。而被告辛○○係由其友人壬○○帶至被告庚○○住處，其
      友人壬○○既先行離去，其自不可能不問明要其留在該陌生地方之原因。且查
      被告庚○○於本院九十一年十月二十四日訊問時即供稱：在新莊要出發，在場
      的人都知道我有帶槍，他們有看到槍，在新莊我家的時候，大家都在一起，因
      為我將槍拿出來，所以他們都知道等語（見本院卷(一)第一六三頁）；於本院九
      十二年十一月十九日審理時並供稱：我打電話給辛○○，我就跟他說我在南部
      丟槍及丟毒品的事情，問辛○○是否過來幫我，他說他也沒有什麼事情就說好
      ，因為我事先就已經跟他講好要去找「ＭＯＭＯ」，所以也沒有商量什麼事情
      ‧‧‧辛○○應該知道我帶槍，因為在我住的地方，他們都坐在那邊，我東西
      就放在桌上，東西就是槍枝及裝有二百萬元的包包，槍枝沒有包，因為那是我
      住的地方，辛○○應該是有看到，因為我槍被「ＭＯＭＯ」那邊拿去，我們要
      去找人家，沒有槍，如果被打死的話怎麼辦等語（見本院卷(四)第二一五至第二
      一七第一行）。而被告庚○○於本院審理中曾先後供稱：在新莊要出發，在場
      的人都知道我有帶槍，他們有看到槍，在新莊我家的時候，大家都在一起，因
      為我將槍拿出來，所以他們都知道等語（見本院卷(一)第一六三頁）。依其上開
      之言，已足證被告等人均知同行持有槍、彈之事。而衡之常情，被告庚○○既
      係為去尋回其為他人所盜之槍枝而邀集被告己○○等人，其即預見對方亦持有
      槍枝，倘未備有相當之火力與人手，當不可能向對方要回失竊之槍枝及現金，
      是其所為之此部分供述應屬可採。被告庚○○欲找尋之對象既有槍枝，被告等
      欲向之要回失物，如遇反抗，自不免施以強暴、脅迫，以逼使對方就範，佐以
      被告等攜帶之手銬及三截鐵棍觀之，堪認被告庚○○、癸○○、己○○、甲○○、辛○○與「乙○○」、「大象」等人，自始即有持槍押人之妨害他人行動
      自由，如遇反抗即予毆打或其他強暴行為之犯意聯絡甚明。
    (三)扣案之改造貝瑞塔玩具手槍二支、彈匣二個、霰彈槍子彈五顆、手槍子彈八顆
      、貝瑞塔手槍槍柄蓋五面、霰彈槍皮套及通槍條各一個係於前揭ＹＹ－二九八
      九號自小客車上所查獲，其中一支手槍在該車後座中間所放之雜誌內所查獲，
      另一支手槍則與其他物品同在車後座左邊椅子上的一個黑色包包內所查獲，業
      據證人即查獲之警員李文章於本院九十二年一月七日訊問時結證及檢察官訊問
      時供明在卷，並據證人即前往處理之警員陳濬宗於檢察官九十一年八月九日訊
      問時結證在卷，堪認此事實為真。又扣案之手銬一副（含鑰匙一支）係在被告
      癸○○口袋內查獲一節，業據被告癸○○自承在卷，核與被告己○○、辛○○
      及甲○○等人所供述之情節相符，亦堪認屬實。而扣案之改造貝瑞塔玩具手槍
      二支（槍枝管制編號：0000000000號、0000000000號）
      及霰彈槍子彈五顆、手槍子彈八顆經內政部刑事警政署刑事警察局鑑定結果：
      該二支槍均係仿ＢＥＲＴＴＡ（譯音：貝瑞塔）廠Ｍ－九型半自動手槍之玩具
      手槍，由玩具槍之塑膠槍身及土造金屬滑套、槍管組合而成，槍管內車造六條
      右旋來復線，機械性能良好，認具殺傷力；九mm之子彈七顆，均係口徑九mm之
      制式子彈，彈底標記分別為NPA 9mm 98 Luger（五顆）、G.L.F. 9mm LUGER（
      二顆，其中一顆子彈之彈底底火火皿上具一撞擊痕跡，故採實際射擊，可擊發
      ），認均具殺傷力；霰彈，均係由12GAUGE之制式霰彈，將原有之直徑約二‧
      四mm之鉛粒換裝成直徑約三‧九mm之鋼珠而成，彈底標記均為FIOCCHI 12
      ITALY，經取一顆實際試射，可擊發，認具殺傷力等情，有該局刑鑑字第０九
      一０二００九三一號槍彈鑑定書在卷可稽（見偵查卷壹第七十八至八十五頁）
      ，堪認扣案之槍彈均為具有殺傷力之管制槍彈無誤。
    (四)又被告庚○○、癸○○及乙○○所搭乘由「大象」所駕駛之前揭自用小客車，
      係於九十一年七月二十六日凌晨二時許，在行駛至桃園縣八德市○○路上，被
      告庚○○正在尋找其欲找之「ＭＯＭＯ」的店面時，適被害人戊○○駕駛、搭
      載丙○○之前揭自小客車，亦沿介壽路由桃園縣大溪鎮往同縣八德市行駛，在
      超過前揭庚○○所坐之自用小客車後，即將車窗搖上關閉，被告庚○○乃認該
      部車與「ＭＯＭＯ」有關係，即要求「大象」追該部車，至八德市○○路某不
      詳路段，「乙○○」即持其手中之改造貝瑞塔玩具手槍朝該自小客車射擊十幾
      發子彈，其中二發子彈射中該自小客車之後行李箱蓋飾條及左後保險桿，後庚○○即責怪「大象」駕車過慢，而要求換手由其駕駛前揭自小客車。嗣於同日
      凌晨二時三十許，追逐至臺北縣鶯歌鎮○○路○路名不詳之死巷，被告庚○○
      駕駛前揭自用小客車將戊○○所駕駛之車輛攔下後，被告庚○○與「乙○○」
      、癸○○等人分持前揭長槍及改造玩具手槍下車，被告庚○○及「乙○○」即
      分別將戊○○、丙○○拉下車後毆打其二人，被告庚○○並以腳踹戊○○，後
      經被告庚○○與「乙○○」商量後，庚○○即要求戊○○駕駛其原駕駛之前揭
      自用小客車，丙○○坐於右前座，「乙○○」及庚○○則分別坐於該車之後座
      等情，業據被告庚○○於本院審理中自承在卷，核與證人戊○○、丙○○於檢
      察官偵訊及本院審理中所證述之情節相符，並有前揭車牌號碼ＹＹ－二九八九
      號自小客車遭射擊之照片附卷可稽（見偵查卷壹第六十三頁），堪認被告等有
      上開射擊及毆打被害人之行為。查共犯「乙○○」對被害人二人所駕乘之自小
      客車射擊，足使車內之人產生恐懼，其等為追討失竊之槍枝及金錢而欲將被害
      人押走以便盤問，其自有非法剝奪被害人行動自由之意，基於此意而開槍，其
      射擊被害人所駕車輛之目的無非在使該車停下；且被告庚○○、癸○○與「乙○○」三人持槍下車，被告庚○○與共犯「乙○○」並將被害人二人拉下車予
      以毆打，復命渠二人上車，而拘束被害人二人之行動自由，其等顯已屬以強暴
      、脅迫之方式剝奪被害人二人之行動自由，是堪認被告庚○○等人自九十一年
      七月二十六日凌晨二時三十分許即已開始剝奪被害人二人之行動自由無誤。
    (五)被告癸○○雖否認下車時持有前揭改造玩具槍，惟其與乙○○在下車時分別持
      有槍枝，乙○○並以手中之手槍毆打被害人丙○○等情，已據被告庚○○於本
      院九十一年十月四日訊問時及本院九十二年十一月十九日審理時供述在卷，核
      與證人戊○○於本院九十二年二月二十七日訊問時所結證之情節相符，是堪認
      被告癸○○於前揭鶯桃路巷子內有持槍下車無誤。
    (六)被告庚○○與乙○○將被害人戊○○、丙○○押上前揭ＹＹ－二九八九號自小
      客車後，被告庚○○即命戊○○自行找一家汽車旅館，且要求戊○○、丙○○
      將身上之物品全部交出，戊○○乃交出身上所帶之現金三千元、行動電話一支
      、重機車駕駛執照、行車執照及健保卡各一張，丙○○則交付行動電話二支、
      現金二千一百元予乙○○、庚○○二人等情，業據證人戊○○、丙○○於檢察
      官偵訊及本院審理中指述明確，被告庚○○於本院審理中亦自承係其要求被害
      人自行找一家汽車旅館無誤。雖被告庚○○否認曾命被害人將身上之物品全部
      交出，惟此業據證人戊○○、丙○○指述明確，要非無稽；且衡之常情，被告
      庚○○將被害人戊○○、丙○○押上車後，因不認識被害人二人，而無法瞭解
      渠身上是否藏有足以對之構成威脅之物品，為達控制渠二人自由之目的及自身
      安全，必會要求將身上物品物品交出，故被害人二人所稱其等在車上被喝令交
      出身上之上開物品，顯非誣指。另為警查獲時，被害人之證件、行動電話及現
      金均未在渠二人身上，而係在一個包包內一節，業據證人即前往處理之警員伍
      泰安於檢察官九十一年八月八日偵訊時證述在卷（見偵查卷貳第一二七頁背面
      ）。且綜觀全案卷證資料，被害人所曾述及被命交出身上全部物品之地點僅有
      前揭鶯歌鎮○○路的巷子及在往第一家「松雨汽車旅館」的車上，而證人戊○○、丙○○於本院審理中均明確證稱被拿走證件、行動電話等物之地點，係在
      被押上證人戊○○所駕駛之前揭自用小客車後，參以在車上係被告與被害人首
      度同處於同一空間中，揆諸前述，是堪認被告庚○○與「乙○○」係於將被害
      人戊○○、丙○○押上車後，始在車上命被害人二人交出身上財物無誤。再被
      告庚○○既係為尋回其所失竊之物品而將被害人二人攔下，其命被害人交出身
      上全部物品之目的應如上所述而非在取得屬被害人之財物，其此舉應無不法所
      有之意圖，尚不構成強盜行為（詳如後述）。
    (七)後於同日凌晨三時許，被害人戊○○即將車駛往桃園縣八德市○○路上之「松
      雨汽車旅館」，並訂下二０二號房，癸○○亦隨後到達該房間，庚○○即盤問
      戊○○、丙○○二人是否認識「ＭＯＭＯ」？及其施用毒品之上手為何人等問
      題，經問得丙○○之上手為綽號「妹仔」（即子○○），庚○○乃要求丙○○
      打電話聯絡「妹仔」，告知欲向之購買二十萬元之毒品，丙○○乃依庚○○之
      要求，以癸○○交還之原行動電話聯絡子○○及子○○之友人丑○○。後子○○乃派丑○○騎某車牌號碼不詳之機車前去「松雨汽車旅館」瞭解情況，丑○○至該處後，庚○○即將裝有現金二十萬元之紙袋交予丑○○驗看，表示確實
      已備妥購買毒品之款項。丑○○於該處並再以行動電話聯絡子○○，但子○○
      仍不肯立即出面，此時庚○○甚是生氣，乃承前開犯意毆打戊○○、丙○○，
      「乙○○」及癸○○見狀亦加入毆打戊○○、丙○○，丑○○見此狀乃藉詞子
      ○○已在外面等候，欲騎車前去載子○○到場而逃離現場等情，業據被告庚○○於本院審理中自承在卷，被告癸○○亦稱在「松雨汽車旅館」時，有一位被
      害人的朋友有到汽車旅館房間無誤；證人子○○、丑○○於本院審理中作證亦
      均證稱確實有接到被害人丙○○所打的電話，證人丑○○並證稱在汽車旅館房
      間內有見到以紙袋裝著的錢，堪認被告庚○○此部分所辯非虛。雖證人戊○○
      、丙○○、子○○、丑○○等人於本院審理中，均否認被告庚○○曾向之談及
      購買毒品一事，惟毒品為違禁物，其持有、施用均為犯罪行為，而販賣者更臨
      死刑之威，戊○○、丙○○、子○○、丑○○等人惟恐牽扯販賣罪嫌，衡之常
      情，其等必然否認被告庚○○所稱其命丙○○、戊○○聯絡「妹仔」，係欲購
      買毒品。另查證人戊○○、丙○○、子○○、丑○○等人於本院審理中均自承
      渠於當時有施用毒品，證人戊○○於本院審理中又證稱當時其所駕駛之前揭自
      用小客車有放一包準備與丙○○共同施用之毒品安非他命，證人丙○○於本院
      九十二年七月二十二日訊問時，亦證述在前揭自用小客車有放一包準備與戊○○共同施用之毒品安非他命無誤，再被告庚○○等人又已提出現金，且願意一
      再要求證人戊○○、丙○○聯絡證人子○○出面，甚至要求依子○○指示前去
      之證人丑○○聯絡子○○出面，顯見當時應有論及買賣毒品一事無誤，證人戊○○等四人所述顯在迴避牽涉毒品罪嫌，難予採信。應認被告庚○○此時命被
      害人聯絡「妹仔」之舉，應係欲藉此調出「妹仔」以便找出其所指之「ＭＯＭ
      Ｏ」之人。
    (八)被告癸○○雖否認在松雨汽車旅館之房間內毆打被害人二人，惟其曾持槍毆打
      被害人一節，除據證人戊○○、丙○○等人於檢察官偵訊時結證明確外，共同
      被告庚○○於九十一年八月二十六日於警訊中即稱：到（松雨）旅館後他們二
      人一副不想講的樣子，我就徒手打他們的頭，癸○○用槍托打他等語（見本院
      卷(一)第七十九頁倒數第三行以下）；其於檢察官偵訊時亦供稱：因為我本身有
      吸毒，他們又主動說要供出藥頭，我才認為他們跟毒品有關，所以我要向他們
      買海洛因，可是他們都不乾脆，所以才打他們。【為何「阿興」及癸○○也打
      被害人？】因為他們看我動手，所以他們也動手等語（見偵查卷貳第二一七頁
      ），足證被告癸○○亦有毆打被害人二人。衡之當時被告庚○○急欲找回其失
      竊之手槍及現金，被告癸○○既是自願陪同被告庚○○前去，其二人之情緒應
      極為相近，被告庚○○因認被害人做事不乾脆而出手毆打被害人，被告癸○○
      當時自不可能毫無行動，且被告癸○○自上前揭「大象」所駕駛之前揭自小客
      車即持有前揭改造玩具槍，其此時順勢持其手中的槍毆打被害人，亦不悖於常
      情，顯見其所辯未持槍毆打被害人云云，乃事後卸責之詞，不足採信。
    (九)再被告庚○○、癸○○及共犯「乙○○」等人於「松雨汽車旅館」房間內，見
      子○○已許久不出面，向戊○○、丙○○二人喝稱需找家人準備三十萬元一節
      ，已據證人戊○○、丙○○於本院審理中證述明確，被告庚○○、癸○○雖均
      否認自己曾要求被害人籌錢，然被告庚○○於檢察官九十一年八月二十七日偵
      訊時即供稱：（為何「阿興」及癸○○在「紅蟳旅館」內仍向被害人要三十萬
      元？）因為他們對我說他們想要向被害人家裡要錢，我還有阻止他們‧‧‧癸○○還有打電話跟我說對方錢已經籌到了‧‧‧（既知陶等人有向被害人要錢
      ，為何不將槍枝收回？）因為我如果將槍收回，怕被害人跑掉等語（見偵查卷
      貳第二一七頁背面）。其亦稱被告癸○○有向被害人要錢，顯見被害人上開所
      指並非誣陷。另被告癸○○於本院九十一年九月十七日訊問時則稱：被告庚○○跟對方說要拿出三十萬元的東西出來等語（見本院卷(一)第三十二頁第五行）
      ，而經比對前揭所述，被告庚○○係拿出現金二十萬元要求被害人聯絡子○○
      拿出二十萬元之毒品交易，自不可能如被告癸○○所述，被告庚○○要求被害
      人拿出三十萬元之東西，故其所稱三十萬元係指被告庚○○要求對方拿出三十
      萬元之東西云云，洵非可採。參以事後被害人確有向渠親友籌錢（詳如後述）
      ，是被害人戊○○、丙○○指稱被告庚○○等人要求他們向家人共籌三十萬元
      一節應屬非虛。被告庚○○、癸○○及共犯「乙○○」等人既不認識被害人二
      人，且被害人亦未積欠其等債務，而其等竟要求被害人應籌出共三十萬元，顯
      見渠等要求被害人籌款三十萬元係出於為自己不法所有之意圖甚明。
    (十)嗣於同日上午六時許，被告庚○○因丑○○離開松雨已甚久，恐有危險及想找
      較舒適之地方休息，而要求「乙○○」與被告癸○○共同將戊○○、丙○○帶
      往桃園縣大溪鎮○○路○段之「紅蟳汽車旅館」，由被告庚○○女友「大象」
      訂了十五及十八號房，庚○○及「大象」即在十五號房休息，「乙○○」、癸○○將戊○○、丙○○帶至十八號房等情，業據被告庚○○於檢察官九十一年
      八月二十七日偵訊時（見偵查卷貳第二一九頁背面）及本院審理時自承在卷，
      堪認此事實為真。又被告癸○○與共犯「乙○○」將被害人押入「紅蟳汽車旅
      館」十八號房後，共犯「乙○○」即以被告庚○○事先準備交付予他之手銬一
      副，銬於戊○○、丙○○二人各一手上，將其二人銬在一起，並命其二人在該
      房間角落之沙發上休息一節，亦據被告癸○○於本院九十一年九月十七日訊問
      時供述在卷，核與證人戊○○、丙○○於本院審理中所證述之情節相符，被告
      己○○、甲○○及辛○○於本院審理中，亦均稱渠進入房間時見到被害人二人
      被銬在一起等語，堪認此情屬實。再被告癸○○與共犯「乙○○」二人在房間
      押被害人期間均持有槍枝一節，業據被害人指述明確，且被告己○○、辛○○
      、甲○○等人於本院審理中均自承：在進入該房間時，見到被告癸○○與共犯
      「乙○○」二人躺在床上休息，二人身旁均放有手槍等語，且在為警查獲時確
      查扣有二支手槍，堪認被告被告癸○○與共犯「乙○○」二人在「紅蟳汽車旅
      館」內確實均有持槍押被害人無誤，被告癸○○所辯伊未持槍云云，顯係事後
      卸責之詞，不足採信。
    (十一)次查，被告己○○、辛○○、甲○○等人係接到被告庚○○之通知而前往「紅
      蟳汽車旅館」十八號房一節，業據被告己○○、辛○○、甲○○等人於本院審
      理中自承在卷，核與被告庚○○於本院審理中所述相符，堪信屬實。又被告己○○、辛○○、甲○○等人進入該房間即見被害人二人被一副手銬銬在一起，
      坐在該房間角落之沙發上，且見到被告癸○○與共犯「乙○○」二人躺在床上
      休息，二人身旁均放有手槍等情，業據渠三人於本院審理中自承在卷，核與被
  害人二人指述之情節相符，亦堪信屬實。被告癸○○在被告己○○、辛○○、
      甲○○等人進入房間，即將其手中之手槍交予被告辛○○，並與共犯「乙○○
      」要其與被告己○○、皮慶輪流看守被害人，不要讓他們跑掉一節，亦據被告
      辛○○於本院審理中自承在卷（見本院卷(一)第一五六頁），核與被害人二人之
      指述相符，故堪信此情屬實；據此，亦堪認被告癸○○所辯伊未持槍云云，顯
      係事後卸責之詞，不足採信。
    (十二)被告癸○○與共犯「乙○○」在「紅蟳汽車旅館」十八號房內要求戊○○、丙○○趕快想辦法聯絡親友準備錢，並將原三十萬元降為二十萬元一節，已據證
      人丙○○於本院九十二年七月二十二日訊問時結證在卷（見本院卷(三)第二一八
      頁）。又被告己○○、辛○○、甲○○輪流持槍看守被害人至同日下午約三、
      四時許，被告癸○○與共犯「乙○○」起床後，二人再次喝令被害人二人儘速
      籌錢，己○○、辛○○、甲○○三人則均在旁，被告癸○○等人於戊○○、丙○○二人撥打電話予其親友時，如對於二人之談話內容不滿，即分別持槍、三
      節鐵警棍或徒手毆打其二人，連同前庚○○、「乙○○」及癸○○之毆打，使
      被害人戊○○共受有額頂部挫傷、瘀腫五×五公分、額部挫裂傷零點八×０‧
      二公分、０‧七×０‧二公分、左側背部挫傷十×一‧五公分、八×一‧五公
      分等傷害（未據告訴）；丙○○則受有額頭頂部挫傷瘀腫五×五公分、四×三
      公分、右大腿挫傷十×二公分、左背部挫傷十×四公分等傷害，此業據證人戊○○、丙○○於檢察官偵訊及本院審理中供述在卷，並有渠二人所提出之桃園
      縣大溪鎮普濟聯合診所乙診字第四一四四、四一四五號乙種診斷證明書各一紙
      及二人受傷照片附卷可稽（見偵查卷壹第四十四、四十五及六十四、六十五頁
      ）。被告辛○○於本院九十一年十一月二十四日、九十二年六月十日訊問時亦
      分別自承：後來「阿豐」丟一支鐵棍給我，被害人當時在講電話，我有打被害
      人一下‧‧‧「阿豐」拿鐵的警棍給我，我就輕輕敲比較胖的那個被害人的左
      手‧‧‧癸○○確實有拿槍敲被害人頭部，是前額上方的頭部等語（見本院卷
      (一)第一五七頁五行、本院卷(三)第七十三至七十五頁第二行）；而被告甲○○拿
      三節棍毆打證人戊○○一節，業據證人戊○○於本院九十二年二月二十七日訊
      問時，當庭指認並結證在卷（其略稱：除癸○○及黑黑的人（按係「乙○○）
      外，另外三個人只有一個人打伊，是最高那個拿三節警棍打伊【被告己○○、
      甲○○、辛○○三人以被告甲○○的身高為最高】，見本院卷(二)第一三四、一
      三五頁）；被告己○○於本院九十一年十月二十四日訊問時亦自承有踢被害人
      一下（見本院卷(一)第一六六頁），被害人丙○○於檢察官九十一年九月三日訊
      問時亦證稱被告己○○有打伊等語（其略稱：在紅蟳時，後來三人中一人有打
      我，就是被查獲時坐在我後座的身上有刺青男子【按為警查獲時坐於前揭ＹＹ
      －二九八九號自小客車後座之人為被告己○○及癸○○，癸○○當時戴有眼鏡
      ，證人丙○○描述癸○○為戴眼鏡的人，其稱戴眼鏡和後來三人中一人押伊去
      打電話】，見偵查卷(二)第二四九頁、二四七頁背面，故其所指之刺青男子即係
      被告己○○）。據上等情，堪信證人戊○○、丙○○之指述屬實，被告癸○○
      、己○○、甲○○、辛○○等人在「紅蟳汽車旅館」內確實均曾毆打被害人無
      誤。
    (十三)被害人戊○○、丙○○遭被告癸○○及共犯「乙○○」威脅向家人籌錢後，戊○○曾撥打電話予其姊姊、舅舅，丙○○則撥打電話予其祖母及友人丑○○、
      子○○、陳崇晟等情，業經被害人二人於本院審理中證述在卷。且七月二十六
      日下午四時三十分許，因丙○○所拿之行動電話均已無電力，被告癸○○與辛○○帶同證人丙○○至「紅蟳汽車旅館」外之便利商店打電話一節，業據被告
      癸○○、辛○○於本院審理中自承在卷，核與證人丙○○於檢察官偵訊及本院
      九十二年七月二十二日訊問時所證述之情節相符；又被告癸○○當時帶有一支
      手槍置於其所揹之包包內一節，亦據被告辛○○於本院九十一年十二月二十四
      日訊問時供述在卷；堪認被告癸○○及辛○○有押被害人丙○○前去打電話聯
      絡籌款之事。證人即丙○○之祖母丁○○○於本院九十二年七月二十五日訊問
      時亦證稱：丙○○於九十一年七月二十六日確實有打電話給伊，向伊稱他跟人
      家發生車禍，需要二、三萬元，要伊幫他準備錢等語（見本院卷(三)第一二四、
      一二五頁），足認被害人丙○○有向其籌借款項。被害人向渠親友籌錢而以電
      話聯絡之事實，復有被害人丙○○、戊○○所使用之行動電話0000000
      00、00000000000號之通聯紀錄附卷可稽。綜上各點，堪認被告
      等人確實曾以強暴、脅迫之方式，要求被害人向渠親友籌錢交付無誤，此亦可
      證被告癸○○、己○○、甲○○、辛○○與被告庚○○、乙○○、「大象」間
      ，分別有強盜之犯意聯絡與行為分擔。
    (十四)被告己○○、甲○○、辛○○等人雖辯稱渠三人均無強盜之犯意，渠三人當時
      進入「紅蟳汽車旅館」十八號房，見到「乙○○」與被告癸○○均持有槍枝時
      ，三人有提議要離開，但「乙○○」要他們去洗澡，因怕「乙○○」對他們不
      利，所以就留下來云云，惟查被告庚○○所搭乘之車輛在桃園縣八德市○○路
      上有人開槍一節，已為被告己○○、辛○○、甲○○三人所明知，業據渠三人
      於警、偵訊及本院審理中供承在卷；又渠等於九十一年七月二十六日上午約七
      時十分至二十分許（即在「乙○○」與被告癸○○押被害人進入「紅蟳汽車旅
      館」內後約十分鐘至二十分鐘後），即依被告庚○○的電話聯絡前去「紅蟳汽
      車旅館」與被告癸○○及共犯「乙○○」會合等情，亦據被告辛○○、己○○
      於本院審理中自承在卷，核與證人戊○○、丙○○於檢察官偵訊及本院審理中
      所述：己○○、甲○○、辛○○事後來才進來一節相符。再渠三人於本院審理
      中又自承：進入「紅蟳汽車旅館」十八號房內，有看到戊○○、丙○○二人遭
      一副手銬銬住，一起坐於角落之沙發上，被告癸○○及「乙○○」所躺床上均
      放有槍，且被告癸○○還將槍交給辛○○，要辛○○與己○○、甲○○輪流看
      守被害人等情；另被告癸○○與共犯「乙○○」脅迫被害人打電話籌錢時，被
      告己○○、辛○○、甲○○三人都在旁邊一節，業據證人戊○○於檢察官九十
      一年八月二十一日訊問時結證在卷（見偵查卷(二)第一九九頁背面），難謂其等
      不知情；更甚者，被告己○○、辛○○、甲○○三人知道被害人撥打電話係要
      籌錢，被告辛○○還依「乙○○」之指示，以「乙○○」交付之三節鐵棍毆打
      戊○○，後並與被告癸○○持槍押丙○○至汽車旅館外打電話籌錢，渠稱不知
      被告癸○○、乙○○曾脅迫被害人籌錢云云，豈能令人置信！又渠三人進入「
      紅蟳汽車旅館」內至為警於同日晚間九時五十分許在「紅蟳汽車旅館」廣場查
      獲前，已在「紅蟳汽車旅館」十八號房內停留約近十五小時，其間「乙○○」
      已將槍交由辛○○，要求其與己○○、甲○○輪流看管被害人，以其時其已持
      有槍枝之勢，自已無需畏懼「乙○○」，其三人於此情形下，仍未離去現場，
      猶持槍看管被害人，顯見其亦有參與本件犯行之意思；再者，其間「乙○○」
      與被告癸○○曾在該時發號房內睡覺，被告己○○、辛○○、甲○○三人倘真
      不願意留於房內，當可以輕易離開，惟渠三人竟均無離開之舉動，更證其所辯
      係恐受不利之言為不可採。且渠三人原先即係基於幫助被告庚○○尋回失竊之
      槍枝、現金之目的而同往，以其時槍、錢均未尋回，亦無離去之理。故渠等在
      被告庚○○未主動告知其已達成目的，自不可能隨意離開。綜上各點，顯見其
      等所辯留在該處係因害怕遭「乙○○」報復一節，乃事後卸責之詞，不足採信
      。
    (十五)另被告己○○、甲○○、辛○○等人在被告庚○○攔下被害人，及在被告庚○○、癸○○及共犯乙○○在「松雨汽車旅館」對被害人為前揭行為時，雖均乘
      坐於前揭ＹＹ－三五九三號自小客車上，而分別在前揭鶯桃路巷子口、「松雨
      汽車旅館」之附近，未對被害人為毆打及強押之行為。而綽號「大象」之成年
      女子雖均未在松雨汽車旅館內對被害人為任何強暴、脅迫行為，惟被告庚○○
      及同行等人以強暴、脅迫之方式，剝毆打及奪被害人二人之行動自由行為，乃
      在渠等原先計畫之中（渠等早已有毆打、妨害他人自由之犯意聯絡，詳(二)所述
      ），且「大象」還替被告庚○○、癸○○及乙○○等人開車追逐被害人，於共
      犯「乙○○」開槍時亦是由其開車，故難認被告己○○、甲○○、辛○○及「
      大象」無此部分之妨害自由之犯行。
    (十六)共犯「乙○○」於被告癸○○等人為警查獲前約半小時即以離開「紅蟳汽車旅
      館」十八號房一節，除據被告癸○○、己○○、甲○○、辛○○等人陳述在卷
      外，亦具證人戊○○、丙○○於檢察官偵訊及本院審理中證述在卷，堪認此事
      實為真。而被告癸○○、己○○、甲○○、辛○○等人係在同日晚上九時四十
      幾分許，押著被害人下樓（被告己○○走在最前面，被害人二人走中間，被告
      癸○○持槍走在最後面），準備前去被害人戊○○的姊姊家拿錢，被害人戊○○、丙○○與被告己○○均已分別坐上前揭戊○○原來駕駛之自用小客車之駕
      駛座、右前坐及右後座，被告癸○○則再返回樓上，於三、四分鐘後才再下樓
      上車，後為前去盤查之警方查獲等情，業據證人戊○○於本院九十二年二月二
      十七日偵訊時證述明確（見本院卷(二)第一二四至一二六頁），被告己○○、癸○○於本院審理時亦均自承：為警查獲當時係坐於被害人戊○○所駕駛之車上
      無誤，堪認此等事實為真。被告癸○○雖辯稱為警查獲當時，伊沒身上沒有背
      包包，也沒有持槍云云。惟如前所述，扣案之二支改造貝瑞塔手槍中一支，係
      在車後座中間所放一本雜誌中所查獲，另一支則在車上的一個包包中所查獲，
      而證人戊○○於本院九十二年二月二十七日訊問時明確證述：被告癸○○第一
      次下來有拿槍，他下來後有再上去，上去約三、四分鐘，第一次下來拿短槍，
      當時癸○○有揹一個黑色的包包，他在車上的時候，是將槍抵在伊座椅的後背
      ，因為用挾持的，他抵住椅背伊感覺得到，他後來上去將槍交給另外一個人，
      警察查獲當時被告癸○○也在車上，除癸○○揹包包外，沒有其他人揹包包等
      語（見本院卷(二)第一二六至一二九頁），其已明確指證被告癸○○持槍自旅館
      押伊上車，足見被告癸○○所辯乃事後卸責之詞，不足採信。
    (十七)至證人戊○○、丙○○嗣於本院審理中證稱被告庚○○未要求他們拿出身上全
      部物品，被告庚○○未在「松雨汽車旅館」要求他們提出三十萬元，並稱在「
      紅蟳汽車旅館」僅有黑黑胖胖的那一個人打他們，為警查獲時，被告癸○○沒
      有揹黑色包包，渠之前所說是警察要他們咬死被告云云，而為有利於被告之陳
      述。然此與渠二人前此在檢察官偵訊，及證人戊○○於九十二年二月二十七日
      訊問時所證述之情節均不相符，衡之常情，證人於案發後之陳述，因時間接近
      ，且未受外界之其他原因干擾，其所為陳述通常較為可信，是以其等雖變異前
      供，已難謂其嗣後之言為較可信。再證人戊○○於本院九十二年二月二十七日
      訊問時，其並未與警方人員接觸，當天被告的辯護人亦在場，被告庚○○等五
      人於隔離訊問後亦均再入庭，並有機會詢問證人，當時證人戊○○並未稱其所
      為供述係受警察之影響，其時被害人均經命具結，已足擔保其供述之真實性，
      而被害人於此情形下，猶未稱其先前之陳述係出於警方之唆使，應認並無其事
      。故而其事後於九十二年七月二十二日與證人丙○○再接受本院傳訊時，始為
      前開陳述，所述顯有違常情，實不足採信。顯見被害人所稱係警察要求咬死被
      告云云，乃事後迴護被告庚○○、癸○○之詞，不足採信。
    (十八)綜上所述，本案事證明確已臻明確，被告等人之犯行均已堪認定，應予依法論
      科。
二、核被告癸○○、庚○○、己○○、甲○○、辛○○等人之所為，均係犯刑法第二
    百七十七條第一項之傷害罪、第三百零二條第一項之妨害自由罪、第三百三十條
    第二項、第一項之結夥三人以上，攜帶兇器強盜未遂罪，及槍砲彈藥刀械管制條
    例第十一條第四項之未經許可持有其他可發射金屬或子彈具有殺傷力之各式槍砲
    罪、同條例第十二條第四項之未經許可持有子彈罪。被告癸○○、庚○○、己○○、辛○○、甲○○與「乙○○」、綽號「大象」之成年女子就前揭犯行，均有
    共同犯意之聯絡；而被告庚○○、癸○○、己○○、辛○○、甲○○與「乙○○
    」間，亦有行為之分擔，均為共同正犯。又按擄人勒贖罪，係指其擄人行為出於
    勒贖之目的者而言，如果架擄目的別有所在，縱令擄得以後復變計勒贖，仍不得
    以擄人勒贖論罪；按擄人勒贖罪，須預有不法得財之意思而施行強暴、脅迫、將
    被害人擄至自己勢力範圍之內，希圖其出款贖回者始能成立，若初無不法得財意
    思，而僅用非法方法剝奪人之行動自由以洩忿或藉此以圖要挾者，祗能構成妨害
    自由罪，要難以擄人勒贖論，此分別有最高法院二十四年上字第五０一一號、二
    十三年上字第六二五號判例意旨參照。本案如前所述，係因被告庚○○於九十一
    年七月二十五日與己○○、甲○○等人前往南部，於彰化地區遭他人竊走三支手
    槍及現金三十幾萬元，而向「董仔」借得改造之貝瑞塔玩具手槍二支及數量不詳
    之手槍用子彈一批，後庚○○因懷疑其手槍及現金係遭桃園縣大溪鎮某真實姓名
    年籍均不詳、綽號「ＭＯＭＯ」之成年男子所偷，而邀集被告癸○○、己○○、
    甲○○、辛○○及「乙○○」、「大象」等人與之一起前往尋找「ＭＯＭＯ」，
    且被告庚○○認被害人係綽號「ＭＯＭＯ」者之同夥而追遂時，其意僅在找回失
    物，是渠等攔下被害人時並無勒贖之意圖甚明，是尚難認渠等強押被害人行為係
    出於勒贖之目的，自不成立刑法第三百四十七條之擄人勒贖論罪。而其後被告等
    利用先前對被害人所為之強暴、脅迫行為，要求被害人籌錢交付，乃是以強暴、
    脅迫之方法使人交付財物之行為，因被害人二人尚未交付即為警及時發現而未得
    手，其此部分應僅為成立刑法第三百三十條第二項、第一項之加重強盜未遂罪，
    公訴人起訴認被告等係犯成立刑法第三百四十七條之擄人勒贖論罪，容有未洽，
    惟起訴之基本社會事實同一，爰依法變更起訴法條。再查，刑法第三百零二條第
    一項之妨害行動自由罪，係妨害他人自由之概括規定，故行為人具有一定之目的
    ，以非法方法剝奪人之行動自由者，如以使人行無義務之事，或妨害人行使權利
    為目的，而其強暴、脅迫復已達於剝奪人之行動自由之程度，即祇成立本罪，不
    應再依同法第三百零四條強制罪論處。蓋以此部分使人行無義務之事，或妨害人
    行使權利之低度行為，應為剝奪人之行動自由之高度行為所吸收，不能以其目的
    係在使人行無義務之事或妨害人行使權利，認為係觸犯刑法第三百零二條第一項
    及第三百零四條二罪，而依同法第五十五條從一重處斷（最高法院二十九年上字
    第二三五九號判例意旨參照）。查本案被告等人在剝奪被害人之行動自由後，雖
    曾命被害人二人交付身上之全部物品，及命被害人打電話聯絡子○○等人前去，
    使被害人二人行無義務之事，惟此等低度行為應均為剝奪被害人之行動自由之高
    度行為所吸收，均不另論罪。另被告庚○○等人駕車在追被害人時，共犯「乙○○」持槍對被害人戊○○所駕駛之前揭自用小客車射擊，雖有恐嚇之意思，惟此
    乃渠等欲對被害人為剝奪行動自由之強暴行為，應為剝奪被害人行動自由之部分
    行為，應不再論以恐嚇罪，公訴人起訴認被告庚○○、癸○○二人尚涉有刑法第
    三百零五條之恐嚇罪，顯有誤會，應予更正。次查，被告等自九十一年七月二十
    五日凌晨二時三十分許起即剝奪被害人二人之行動自由，雖至翌（二十六）日下
    午九時五十分許，始為警查獲而讓被害人恢復自由，然因被告等之行為係基於同
    一妨害自由之犯意所為，且剝奪他人行動自由本具有較長時間之持續內涵，故此
    部分應屬實質一罪。被告等人以一共同行為同時剝奪被害人丙○○、戊○○之行
    動自由，及於同時、地以強暴、脅迫之方式使被害人二人不能抗拒，而使之交付
    財物未遂，均係同時同地以一行為犯數罪名相同之剝奪行動自由罪、強盜未遂罪
    ，均應依想像競合規定從一重論處（被告等人雖亦於同時、地，以一共同行為同
    時傷害被害人二人，惟被害人丙○○就傷害部分並未提出告訴）。被告等人同時
    同地持有上開槍、彈，係一持有行為同時觸犯前揭二罪名，為想像競合犯，此部
    分亦應依刑法第五十五條之規定從一重之未經許可持有其他可發射金屬或子彈具
    有殺傷力之各式槍砲罪處斷。被告等先後多次毆打告訴人丙○○，致其受傷，其
    毆打行為時間緊接，所犯為罪名相同之罪，顯係基於概括犯意反覆為之，應論以
    一罪之連續犯，並加重其刑。被告等人因為尋找失竊之槍枝與現金而持有前揭槍
    、彈，其持槍之目的本在毆打、強押被害人，被告等在尋找途中誤以為被害人與
    「ＭＯＭＯ」有關而剝奪被害人行動自由，故其所犯未經許可持有改造手槍罪與
    妨害被害人行動自由及傷害罪間，即有方法結果之牽連關係，應從一重論以未經
    許可持有改造手槍罪。再被告等於剝奪被害人行動自由後利用先前對被害人為強
    暴、脅迫，及結夥三人以上持具有殺傷力之扣案改造貝瑞搭手槍要求被害人交付
    財物，其妨害自由、傷害及未經許可持有改造手槍部分，雖係前開已論罪之犯行
    之延續，並以此為強盜之手段，然其等所犯之未經許可持有改造手槍及妨害自由
    犯行部分，係自始僅有一持續之行為，傷害部分亦係連續犯而論以一罪，且該三
    罪犯行業經論以牽連犯而從一重處斷，故就此三罪名已經為評價，基於國家刑罰
    權係對一個犯罪只有一個之原則，故被告等以持槍、傷害及妨害自由作為強盜之
    手段部分，雖亦犯有該三罪名，惟不再重複將上開三罪名與強盜罪部分再為評價
    。被告等人於本案中初始並無強盜之意已如前述，其等嗣後所犯強盜罪與初始之
    持槍、妨害自由、傷害部分，即應分別以觀；換言之，被告等人所犯本部分強盜
    罪，與前述之經牽連後所論之未經許可持有改造手槍部分，應予併合處罰之。次
    查，被告庚○○前於八十三年間因違反麻醉藥品管理條例案件，經臺灣臺北地方
    法院於八十三年三月九日，以八十三年度易字第一０六一號判決判處有期徒刑五
    月，緩刑二年，後並確定；又於八十四年間因違反槍砲彈藥刀械管制條例等案件
    ，經臺灣臺北地方法院於八十四年五月十日，以八十四年度訴字第三七五號判決
    判處應執行有期徒刑五年八月（非法吸用化學合成麻醉藥品罪部分處有期徒刑六
    月，販賣化學合成麻醉藥品罪部分處有期徒刑五年二月，違反槍砲彈藥刀械管制
    條例罪部分處有期徒刑六月），確定後於八十四年七月十五日入監執行；嗣其前
    揭違反麻醉藥品管理條例案件所宣告之緩刑，並經臺灣臺北地方法院以八十四年
    度撤緩字第一二三號裁定撤銷，共應執行有期徒刑六年一月，於八十七年六月五
    日縮短刑期假釋出獄，於八十九年十一月二十二日縮短刑期執行完畢，此有臺灣
    高等法院被告全國前案紀錄表及台灣桃園地方法院檢察署刑案資料查註紀錄表各
    一份附卷可稽，其於有期徒刑執行完畢後，五年以內再犯本件有期徒刑以上之罪
    ，為累犯，應依刑法第四十七條規定加重其刑。被告等人之加重強盜行為，因在
    取得被害人交付財物前即為警查獲，係因外在之障礙而未得款，為未遂犯，爰依
    刑法第二十六條前段之規定，均減輕其刑，就被告庚○○部分並先加後減之。爰
    分別審酌被告庚○○準備槍、彈後鳩集眾人犯罪，其於本件居於指揮首腦地位，
    本件乃因其一人而起，被告五人驟然對不認識之人以暴力相向，且在大馬路上追
    車、公然開槍，行徑囂張，危害社會治安甚鉅；被告癸○○亦參與大部分之犯行
    ，其涉案程度較深，被告甲○○、己○○、辛○○三人於開始之際未實際動手強
    押被害人，僅於被害人被強押後附和共犯而強盜，其等涉案程度較淺，並參酌被
    告等犯罪之手段，其等之智識程度，犯後否認大部分之犯行，犯罪後態度欠佳等
    一切情狀，分別量處如主文所示之刑，並分別定其應執行之刑。其等所併科罰金
    刑部分，亦分別諭知易服勞役之折算標準，以示懲儆。
三、扣案之仿貝瑞塔手槍改造玩具手槍二支（含彈匣二個，槍枝管制編號：0000
    000000號、0000000000號）、霰彈槍子彈四顆（原為五顆，一
    顆經鑑定時試射，已不具子彈之實質）、零點九mm之子彈六顆（原為七顆，一顆
    亦於鑑定時試射，不具子彈之實質）均屬違禁物，應依刑法第三十八條第一項第
    一款之規定，予以宣告沒收；又扣案之手銬一副（含鑰匙一支）為被告庚○○所
    有，業據其於本院審理中供述在卷；而扣案之三節鐵警棍一支，雖被告庚○○等
    五人均否認為其所有，然此為被告癸○○及共犯「乙○○」將被害人押至「紅蟳
    汽車旅館」後拿出來毆打被害人之工具，被告庚○○既備有手銬欲押人，其另備
    鐵棍供作逼使對方就範之工具，亦在事理之中，故該鐵棍應認係被告庚○○於出
    發時即準備供本案所用之物。上開手銬及鐵棍因均係用於供本案犯罪所用，已詳
    如前述，均應依刑法第三十八條第一項第二款之規定，予以宣告沒收。再扣案之
    貝瑞塔手槍槍柄蓋五面及通槍條各一個等物，均非屬違禁物，被告等五人均無人
    承認為其所有，已難認係被告庚○○或共犯所有，而查上述槍柄蓋及通槍條係屬
    槍械之從物，而該手槍蓋係為貝瑞塔型式，與被告庚○○向「董仔」所借之上述
    改造貝瑞塔手槍相同，堪認此等物品應均係被告庚○○借自「董仔」者，因非係
    被告庚○○或共犯所有，自難逕為沒收。次查，扣案手槍子彈八顆中，除前揭七
    顆已送鑑定者外，另一顆係已擊發之子彈（詳見偵查卷壹第七十七頁扣押物品清
    單），因已不具子彈之實質，已非屬違禁物，故不予宣告沒收。另扣案之霰彈槍
    皮套一個，非屬槍枝本身，難認係違禁物，該皮套應係供包藏前述霰彈槍所用者
    ，該霰彈槍為「乙○○」所攜來者，堪認該皮套亦為「乙○○」所帶來者，該物
    雖為「乙○○」所有，惟其於本案中並未以之為犯罪工具，該物復非違禁物，故
    亦不予宣告沒收。
四、至前揭共犯乙○○所攜帶前去之霰彈槍一支，檢察官起訴書雖認其亦為具有殺傷
    力之槍枝，認被告等人持有此槍枝亦犯違反槍砲彈藥刀械管制條例第十一條第四
    項之未經許可持有其他可發射金屬或子彈具有殺傷力之各式槍砲罪嫌。惟因該霰
彈槍並未經扣案，未經鑑定係屬何種槍枝，即無從認定為具有殺傷力之槍枝，且
    綜觀全案卷證資料，查無任何積極之證據足以證明其屬具有殺傷力之槍枝，是實
    難遽認該槍必屬具有殺傷力之槍枝，因而被告等人此部分之行為即屬不能證明。
    惟公訴人認此部分之行為與本院所認定渠等持有扣案之前揭改造貝瑞搭手槍，係
    被告庚○○同時向「董仔」所借而一行為同時持有，屬裁判上一罪關係，故不另
    為無罪之諭知，附此敘明。
五、公訴人復指被告於前述時地毆打被害人戊○○致其受傷部分，亦涉有刑法第二百
    七十七條第一項之罪嫌。查刑法第二百七十七條第一項之罪，依同法第二百八十
    七條前段之規定，係屬告訴乃論。被害人戊○○雖受被告等人之毆打而受傷，然
    其自始未就此部分提出告訴，其追訴條件即有欠缺。本部分雖未經合法告訴，惟
    公訴人認此部分與前開被害人丙○○被毆打部分係同一行為而犯者，亦有裁判上
    一罪關係，故亦不另為不受理之諭知。
貳、無罪部分：
一、公訴意旨雖另以：被告庚○○、癸○○與姓名年籍不詳綽號「阿豐」（即被告庚○○所稱之「乙○○」）三人，在前揭臺北縣鶯歌鎮○○路某處將被害人戊○○
    所駕車輛攔下後，由「阿豐」持槍毆打丙○○後，三人復另行基於意圖為自己不
    法所有之犯意，由被告庚○○令被害人戊○○交出身上所帶之物品，計有三千元
    、行動電話一只、汽車駕駛執照、行車執照及健保卡，丙○○則交付行動電話一
    只、現金二千一百元而強盜之，認被告庚○○、癸○○二人此部分尚涉犯刑法第
    三百三十條之加重強盜罪嫌。
二、按犯罪事實應依證據認定之，無證據不得推認其犯罪事實；不能證明被告犯罪者
    ，應諭知無罪之判決，刑事訴訟法第一百五十四條第二項、第三百零一條第一項
    分別定有明文。又所謂認定犯罪事實之證據，係指足以認定被告確有犯罪行為之
    積極證據而言，如未發現相當證據，或證據不足以證明，自不能以推測或擬制之
    方法，以為裁判基礎。又認定不利於被告之事實，需依積極證據，茍積極證據不
    足為不利於被告事實之認定時，即應為有利於被告之認定，更不必有何有利之證
    據，此有最高法院四十年台上字第八六號、三十年上字第八一六號判例可供參照
    。
三、查公訴人認被告庚○○、癸○○等二人尚涉有此部分之犯嫌，無非係以：被告庚○○令已無抗拒能力之被害人等交出身上財物並取走之事實，業據被告庚○○、
    癸○○供承無訛，並經被害人戊○○、丙○○指陳在卷，故顯見「阿豐」及被告
    庚○○、癸○○有強盜之共同犯意聯絡及行為之分擔，並有被害人二人所出具之
    贓物認領保管單各一紙附卷可稽，為其主要之論據。訊據被告庚○○、癸○○則
    堅決否認有此犯行，被告庚○○辯稱：伊從未拿被害人的財物，伊在「松雨汽車
    旅館」還拿出二疊錢共二十萬元給被害人看，要他們聯絡上手出來，伊身上的錢
    都比他們多，怎可能去強盜他們等語。被告癸○○則辯稱：伊在庚○○將被害人
    攔下時，伊是最後下車，伊並沒有強盜被害人之財物，被害人的錢並沒有在伊身
    上查獲等語。
四、經查：
  (一)被害人戊○○、丙○○二人確實於九十一年七月二十七日，各出具一紙贓物認領
    保管單無誤（見偵查卷第四十二、四十三頁），而被害人戊○○領回諾基亞行動
    電話一支、行車執照、重機車駕駛執照、全民健保卡各乙枚及現金四百元等，被
    害人丙○○則領回二支行動電話，而其二人所領回之前揭物品均是由警方交還給
    他們一節，業據渠二人於本院審理中證述明確。又被害人之行動電話及證件，係
    被告癸○○在前揭「紅蟳汽車旅館」為警查獲時，在現場扣案之一個包包內查獲
    一情，亦據證人即到場處理之警員伍泰安於檢察官九十一年八月八日訊問時結證
    在卷，是堪認被害人二人之證件及行動電話，確實已離渠二人之持有無誤。
  (二)被害人戊○○固於警詢時指稱：二時三十分許我行駛至鶯桃路下坡路段時就被分
    別持手槍及霰彈槍的歹徒攔截，進而被控制行動的自由。三時許歹徒將我們兩人
    強押至八德市○○街松雨汽車旅館二０二號房內，此時歹徒之一（經當面指認為
    癸○○）即持手槍槍柄毆打我及丙○○的頭部及身體，並唆使在場同夥（不知姓
    名的兩男一女）繼續毆打我們，至我們無法反抗，同時他們還趁機搶走我的皮包
    （內有行照、駕照、健保卡各乙枚、新台幣三千）、行動電話一支（諾基亞）等
    語（見偵查卷第三十三頁背面第五行以下）；被害人丙○○於警詢時指稱：至二
    時三十分許車行駛至鶯桃路下坡路段時被他們攔截下來，後三時許，他們分別持
    壹把霰彈槍及貳把手槍將我和戊○○強押至八德市○○街「松雨汽車旅館」二０
    二號房間內，癸○○（當面指認）便持手槍毆打我門二人身上頭部、身體等處，
    並叫其他人毆打我們，在我們無法反抗的情形下搶走我身上行動電話0000000000
    及0000000000乙支及褲子口袋內新台幣貳仟壹佰元等語（見偵查卷第三十六頁第
    二行以下），其二人所稱被搶走身上物品之地點即有出入。被害人戊○○於檢察
    官九十一年八月二十一日訊問時並未指稱被告等人強盜其財物；而被害人丙○○
    於檢察官九十一年九月三日偵訊時則證稱：（在「松雨旅館」內何人搶你們身上
    物品？）沒有，是在攔下時照片上的人把我身上的手機、錢搶走，他要我們自己
    拿出來，戊○○則交出手機、錢、證件等語，其所稱被搶之地點又與其在警詢中
    所述不合。被害人二人就上開財物被搶之時地指述並不一致，真實情形如何，即
    非無疑義！
  (三)證人戊○○於本院九十二年二月二十七日訊問時結證稱：我們在桃鶯路（應為鶯
    桃路之誤）被他們拉下車的時候，錢包被他們拿走，是他們打完我們後，叫我們
    上車，在車上叫我們將身上的東西拿出來等語（見本院卷(二)第一一六至一一七頁
    ）；於本院九十二年七月二十二日訊問時又證稱：（辯護人姜律師問：你的行照
    、駕照及健保卡，當時你的皮包交給誰？）在癸○○那邊‧‧‧是在第二間汽車
    旅館的時候交給癸○○，‧‧‧癸○○說我們二個人有吃藥，他就打一通電話說
    要將我們兩個人交給誰做成績‧‧‧我皮包裡面的錢沒有少，裡面的錢不到三千
    元，（辯護人姜律師問：你為何要交行照、駕照給癸○○？）因為他要抄我們的
    身分證字號等語（見本院卷(三)第一八三至一八四頁）；而證人丙○○於本院九十
    二年七月二十二日訊問時證稱：（在松雨汽車旅館，你的行動電話有被拿走？）
    有（被誰哪走的？）我不曉得，當時他們都在車上（你身上口袋有二千一百元也
    不見？）對。（是誰將你的錢拿走？）當時錢在戊○○身上‧‧‧（你說的行動
    電話被他們拿走？）對，有好幾支。一開始他們就將我們的電話拿走，在汽車旅
    館有讓我們打電話，但打完電話他們又收回去等語（見本院卷(三)第一九五、一九
    六及二一四頁）。經比對被害人前後之供述，再衡之常情，被告庚○○等人既然
    係為尋回被告庚○○所失竊之槍枝及金錢而前去，復因懷疑被害人二人與其所欲
    尋找之ＭＯＭＯ有關係而追車攔下被害人二人，其即有合理之懷疑被害人身上或
    亦藏有槍械，該槍械自足以威脅其等之安全，而被告庚○○等係命被害人上車後
    ，始與被害人同處於同一空間內，故被告庚○○為達控制被害人二人及維護自身
    之安全，其自應會要求被害人將身上之物品全部交出，是應以被害人二人於本院
    訊問時所稱係在車上被拿走身上物品之證述較為可信。據此所論，堪認被告庚○○、「乙○○」於控制被害人二人之行動自由後，確曾要求被害人交出身上之物
    品無誤。
  (四)再刑法上之強盜罪，以有為自己或第三人不法所有之意圖為構成要件之一，若奪
    取財物係基於他種目的，而非出於不法所有之意思者，縱其行為違法，要不成立
    強盜罪，此有最高法院二十一年上字第一八號判例意旨參照。依被害人之所述，
    被告庚○○、癸○○雖有要求被害人二人將身上物品（財物）交出之行為，惟依
    前所述，被告庚○○指揮將被害人二人攔下之目的，既為尋回其所失竊之物品，
    而非在取得屬被害人之財物，其行為之始，即難認有強取被害人財物之不法所有
    意圖。且依證人丑○○於本院九十二年九月二十四日訊問時，證稱伊依證人子○○之託前往「松雨汽車旅館」時，確實有看到用袋子裝的錢等語，其所稱見到被
    告拿錢出來之言，核與證人戊○○、丙○○於本院九十二年七月二十二日訊問時
    所證述：有看到被告庚○○拿錢出來一節相符，堪認被告庚○○所辯伊在「松雨
    汽車旅館」拿錢出來，要戊○○、丙○○聯絡綽號「妹仔」之女子出來無誤。則
    被告庚○○、癸○○與「乙○○」是否係基於共同為自己不法所有之意圖，而要
    求被害人交出財物，即有探究之必要。衡之被害人二人之前開所述，被告庚○○
    係在控制被害人二人之行動後，始要求渠二人將身上物品交出，於「松雨汽車旅
    館」及「紅蟳汽車旅館」並將行動電話交由渠二人撥打使用，如被告係出於強取
    被害人身上財物之意，何至於又將行動電話交還與被害人？足認被告庚○○等人
    應是為達控制被害人二人及維護自身之安全，始要求被害人將身上之物品全部交
    出，是尚難認渠等於其時有為自己不法所有之意圖。
  (五)綜上所述，被告庚○○、癸○○等於主觀上既無不法所有之意圖，且本院已查無
    其他積極之證據足以證明渠二人有此加重強盜之犯行，故認被告庚○○、癸○○
    等二人應無此部分之強盜行為，自應為被告庚○○、癸○○此部分無罪判決之諭
    知。
參、至公訴人移送併案審理之九十一年度偵緝字第七七一號部分，係以被告庚○○於
    九十年十一月間某日，在臺北市大同區○○○路○段三０號三樓寅○○處，得知
    寅○○需要二把槍，即代寅○○聯絡姓名年籍不詳綽號「董仔」之男子，寅○○
    與「董仔」在電話中談妥以其所有之小沙漠之鷹手槍交換手槍二把，被告庚○○
    遂於同日至高雄縣澄清湖附近向「董仔」拿九二改造手槍二把及彈匣三個，於翌
    日在臺北市大同區○○○路○段三０號三樓交付予寅○○，越二日，再將寅○○
    之小沙漠之鷹手槍在高雄縣澄清湖附近交給「董仔」，因認被告庚○○涉犯違反
    槍砲彈藥刀械管制條例第十一條第四項之罪嫌，此部分與前揭被告庚○○所犯之
    違反槍砲彈藥刀械管制條例罪之部分有連續犯之裁判上一罪之關係。惟按連續犯
    之成立，不僅犯罪時間需緊接及所犯為構成要件相同之罪而已，尚必須有概括之
    犯意，而所謂概括之犯意是指行為人於為第一件犯罪行為時，即有反覆實施犯罪
    行為之意。而如前所述，被告庚○○持有本案查獲之前揭槍彈，係因其於九十一
    年七月二十五日白天，在彰化被人偷了槍枝、現金等物，懷疑係姓名年籍均不詳
    、綽號「ＭＯＭＯ」之男子所為，才向姓名年籍均不詳、綽號「董仔」之男子借
    得前揭手槍及各該子彈後，即駕車北上，欲至桃園縣大溪鎮找「ＭＯＭＯ」尋回
    其失竊之物品，是其無故持有本案槍彈之時間為九十一年七月二十五日，距離移
    送併案之犯罪時間九十年十一月間已有八個月之久，於時間上已難認是緊接；且
    移送併案審理之事實，被告庚○○乃是居間介紹交換槍枝，且已參與交換槍枝之
    行為，應已非僅是單純之持有槍枝，是其持有該案槍彈之目的顯與本案被告持有
    槍彈之目的不同，尚難認被告庚○○係自始即基於一個持有槍彈之概括犯意，而
    連續持有槍彈，自難認與本案有何連續犯之裁判上一罪之關係，此部分應退回由
    公訴人另為適法之處理，附此敘明。
肆、另被告庚○○於九十一年八月十八日下午四時許，在臺北縣新莊市○○路、自立
    街口停車場內，雖再經警查獲持有改造手槍四枝、九○子彈三十九顆、改造九○
    子彈十八顆、口徑○點三八○吋制式子彈一顆等物，亦同犯違反槍砲彈藥刀械管
    制條例第十一條第四項、第十二條第四項之罪，且經臺灣板橋地方法院以九十一
    年度訴字第二三五七號判決，並經臺灣高等法院於九十二年十月三十日，以九十
    二年度上訴字第一二三三號判決駁回有關違反槍砲彈藥刀械管制條例部分之上訴
    ，有前揭判決書二份附卷可稽，惟查該批槍彈係被告庚○○於九十一年八月上旬
    某日，始透過名為「乙○○」之不知年籍住所之成年男子介紹，在板橋市捷運站
    接洽，向綽號「董仔」之不詳真實姓名年籍之男子，以三十六萬元之代價所購得
    ，而被告庚○○告持有該批槍彈之原因，係因其於之前曾遭人開槍射擊，為用以
    防身而向他人購買取得乙節，已據其在該案警詢及檢察官偵查中供述甚詳（見臺
    灣板橋地方法院檢察署九十一年度偵字第一五五三八號卷第十六頁背面、第一０
    九頁背面），其於臺灣板橋地方法院審理時並供稱該批扣案槍彈係於本案發生之
    後才購買的，是該案與本案扣案之槍彈持有之時間並無重疊，且被告庚○○於該
    案亦稱其並無連續持有槍彈之意思，係因為曾遭人開槍始購買來防身等語，是該
    案與本案被告庚○○持有槍彈之目的亦不相同，尚難認被告庚○○係基於持有槍
    彈之概括犯意，而連續持有槍彈，是該案與本案並無連續犯之關係，本案自不受
    該案判決之影響，亦併此敘明。
據上論斷，應依刑事訴訟法第二百九十九條第一項前段、第三百條、第三百零一條第
一項，槍砲彈藥刀械管制條例第十一條第四項、第十二條第四項，刑法第十一條前段
、第二十八條、第五十六條、第二百七十七條第一項、第三百零二條第一項、第三百
三十條第二項、第一項、第五十五條、第二十六條前段、第四十七條、第四十二條第
二項、第五十一條第五款、第三十八條第一項第一款、第二款，罰金罰鍰提高標準條
例第一條前段、第二條，判決如主文。
本案經檢察官陳美華到庭執行職務。
中      華      民      國    九十二    年      十二    月     十七    日
                                    臺灣桃園地方法院刑事第九庭
                                        審判長法  官  林明洲
                                              法  官  何燕蓉
                                              法  官  林春鈴
右正本證明與原本無異。
如不服本判決，應於判決送達後十日內向本院提出上訴狀( 應附繕本 )，上訴於
臺灣高等法院。
                                              書記官  江世亨
中        華        民        國   九十二   年   十二   月    十七    日
附表：
編號  品名及數量
一    仿貝瑞塔手槍改造玩具手槍貳支（含彈匣二個，槍枝管制編號：000000
      0000號、0000000000號）。
二    霰彈槍子彈肆顆。
三    零點九mm之子彈陸顆。
四    手銬壹副（含鑰匙壹支）。
五    三節鐵警棍壹支。
附錄論罪科刑依據之法條：
刑法第二百七十七條第一項：
傷害人之身體或健康者，處三年以下有期徒刑、拘役或一千元以下罰金。
刑法第三百零二條：
私行拘禁或以其他非法方法，剝奪人之行動自由者，處五年以下有期徒刑、拘役或三
百元以下罰金。因而致人於死者，處無期徒刑或七年以上有期徒刑，致重傷者，處三
年以上十年以下有期徒刑。
第一項之未遂犯罰之。
刑法第三百三十條：
犯強盜罪而有第三百二十一條第一項各款情形之一者，處七年以上有期徒刑。
前項之未遂犯罰之。
槍砲彈藥刀械管制條例第十一條第四項：
未經許可，持有、寄藏或意圖販賣而陳列第一項所列槍砲者，處一年以上七年以下有
期徒刑，併科新臺幣七百萬元以下罰金。
槍砲彈藥刀械管制條例第十二條第四項：
未經許可，持有、寄藏或意圖販賣而陳列子彈者，處五年以下有期徒刑，併科新台幣
三百萬元以下罰金。


司法院資訊處製作；財團法人民間司法改革基金會備份。
